【裁判字號】    97,消債更,858
【裁判日期】    980527
【裁判案由】    更生
【裁判全文】
臺灣桃園地方法院民事裁定           97年度消債更字第858號
聲  請  人
即  債務人  甲○○
上列當事人因消費者債務清理事件聲請更生，經台灣板橋地方法
院以97年度消債更字第559號裁定移送前來，本院裁定如下：
    主  文
更生之聲請駁回。
聲請費用由聲請人負擔。
    理  由
一、按更生之聲請有下列情形之一者，應駁回之：一、債務人曾
    依本條例或破產法之規定而受刑之宣告；二、債務人曾經法
    院認可和解、更生或調協，因可歸責於己之事由，致未履行
    其條件；三、債務人經法院通知，無正當理由而不到場，或
    到場而不為真實之陳述，或拒絕提出關係文件或為財產變動
    狀況之報告。又按債務對於金融機構因消費借貸、自用住宅
    借款、信用卡或現金卡契約而負債務，在聲請更生或清算前
    ，應提出債權人清冊，以書面向最大債權金融機構請求協商
    債務清償方案並表明共同協商之意旨。又聲請更生或清算不
    合程式或不備其他要件者，法院應以裁定駁回之。但其情形
    可以補正者，法院應定期間先命補正，消費者債務清理條例
    第46條、第151 條第1 項、第8 條分別定有明文。
二、債務人聲請本件更生主張：伊因積欠羅傑國際資產管理有限
    公司（下稱羅傑公司）、標準財信管理股份有限公司（下稱
    標準財信公司）債務，現無工作，亦無資產，已不能清償債
    務，且伊無擔保或無優先權之債務總額為新台幣（下同）2,
    683,214 元，未超過1,200 萬元，復未經法院裁定開始更生
    程序或許可和解或宣告破產，故聲請更生。
三、惟查，觀諸債務人提出之羅傑法務執行處函文、專訪通知書
    、標準財信公司法訴通知函（見台灣板橋地方法院卷第13-1
    5 頁），羅傑公司及標準財信公司均僅係受美商花旗銀行股
    份有限公司（下稱花旗銀行）之委託向債務人催討債務，復
    經本院函詢花旗銀行回覆稱：債務人現積欠無擔保債務本金
    2,630,214 元及利息，其債權並未讓與他人等語（見本院末
    頁），是以債務人顯係向金融機構消費借貸而負債務。又債
    務人前曾向花旗銀行申請協商，惟因申請資料提寫未完全、
    未載明收入等情，花旗銀行乃以「申請文件不符」退件一情
    ，亦據花旗銀行於上開函文內敘明，而債務人就債務協商，
    本應負最大誠實協力義務，提出債權金融機構所有要求之相
    關文件及說明，且觀諸上開花旗銀行所要求資料之填寫、提
    出之文件，實屬基本資料，尚無刻意刁難債務人阻撓協商之
    情，債務人卻未提出及說明，實有違誠實信用原則，自應視
    同未申請協商。況本院前已於98年4 月24日裁命債務人7 日
    內提出財團法人金融聯合徵信中心當事人綜合信用報告債務
    清理條例前置協商專用債權人清冊、說明債務人於聲請更生
    前2 年間所有財產變動狀況等事項，該裁定業已於98年5 月
    8 日寄存送達於債務人住所，惟債務人迄未提出任何文件或
    說明。是以，債務人經本院裁定命補正相關資料並未補正，
    即債務人不配合法院而為協力行為，足認其欠缺清理債務之
    誠意，且無聲請更生之真意，自無加以保護之必要。
四、綜上，本件債務人聲請更生，既未符合消費者債務清理條例
    第151 條第1 項之規定，此欠缺屬無從補正，且有同條例第
    46條第3 款之情形，揆諸前述說明，自應駁回其更生之聲請
    。
中    華    民    國    98    年    5    月     27    日
                  民事第一庭    法  官   陳雪玉
如不服本裁定應於送達後10日內向本院提出抗告狀，並應繳納抗
告費新台幣1000元。
上列正本證明與原本無異。
中    華    民    國    98    年    6     月    6     日
                                 書記官 吳瓊英


司法院資訊處製作；財團法人民間司法改革基金會備份。
